---
title: "Age over 90 years"
author: "Katarina Matthes"
date: "`r Sys.Date()`"
output:
  rmdformats::robobook:
    code_folding: show
    self_contained: true
    highlight: pygments
editor_options: 
  chunk_output_type: console
---

```{r setup, include=FALSE}
knitr::opts_chunk$set(echo = FALSE)
```

# Maps

```{r, echo=FALSE,message=FALSE,fig.height = 12,  fig.width = 15}
function_mapsPLZ_age(Year=1888, Place="Residential")
```

```{r, echo=FALSE,message=FALSE,fig.height = 12,  fig.width = 15}
function_mapsPLZ_age(Year=1900, Place="Residential")
```

# Unterschiede Sprachregionen

Es gibt einen signifikanten Unterschied zwischen den Sprachregionen der Schweiz und dem Anteil Ü90 Jähriger.

* Poisson Regression
* Da die Anzahl der Ü90 in 3 Datensätze unterschiedlich sind, habe ich die Regression auch noch für den UniGe Datensatz durchgeführt (dort weiss ich die Sprachregionen). 
* Im Datensatz "AgeDistribution" habe ich nur die Altersverteilung der gesamten Schweiz, aber nicht nach Sprachregionen.
* Die Anzahl der Ü90 im AgeDistrubtion file erscheint mir verglichen zu dem "Original" Datensatz und dem UniGe Datensatz ein wenig zu hoch.
* Die Gesamtbevölkerung erscheint mir wiederrum im UniGe Datensatz zu niedrig
* Für die Berechnung des "Original" Datensatzes habe ich die beoachteten Werte aus dem Datensatz genommen und die Bevölkerung nach Sprachregionen aus dem Datensatz "Population_district_1860_2008.xlsx" (Ich weiss nicht, wo der herkommt. Habe ihn für mein UniGe Projekt benutzt)
* Für die UniGe Daten von 1888, sind alle Daten aus der Volkszählung 


## Tabelle 

```{r echo=FALSE}
load("../data/data.obs.exp.language.RData")
data.obs.exp.language %>%
  kbl() %>%
  kable_material(c("striped", "hover"),full_width = F,position = "left")
```


## Original - 1888

Der Französische Teil und der Italienische Teil haben signifikant mehr Ü90 Jährige als der Deutschsprachige Teil

```{r, echo=FALSE,message=FALSE,fig.height = 12,  fig.width = 15}
function_language_diff(dataset="Original", YearM=1888, Both="no")
```

## UniGe - 1888
Das Ergebnis von den "Original" Daten kann mit den UniGe Daten bestätigt werden.
Der Französische Teil und der Italienische Teil haben signifikant mehr Ü90 Jährige als der Deutschsprachige Teil

```{r, echo=FALSE,message=FALSE,fig.height = 12,  fig.width = 15}
function_language_diff(dataset="UniGe", YearM=1888, Both="no")
```

## Original - 1900

1900 leben nur noch im italienische Teil signifikant mehr Ü90 Jährige als im Deutschsprachige Teil.

```{r, echo=FALSE,message=FALSE,fig.height = 12,  fig.width = 15}
function_language_diff(dataset="Original", YearM=1900, Both ="no")
```

# Unterschiede Erhebungsjahr

Zwischen den Jahren 1888 und 1900 gibt es keinen signifikanten Unterschied zwischen der Anzahl der Ü90 Jährigen.

```{r, echo=FALSE,message=FALSE,fig.height = 12,  fig.width = 15}
function_language_diff(dataset="Original",Both ="yes")
```


# Unterschiede Höhe Wohnort

## Tabelle 

```{r echo=FALSE}
load("../data/data.obs.exp.altitude.RData")
data.obs.exp.altitude %>%
  kbl() %>%
  kable_material(c("striped", "hover"),full_width = F,position = "left")
```


## 1888

Es leben auf allen Höhen mehr Ü90 Jährige verglichen zu den Wohnorten auf 400-599m.

```{r, echo=FALSE,message=FALSE,fig.height = 12,  fig.width = 15}
function_altitude_diff( YearM=1888)
```

## 1900

Es leben in den Wohnorten auf Höhe > 1000m signifikant mehr Ü90 Jährige verglichen zu den Wohnorten in der Höhe 400-599m.

```{r, echo=FALSE,message=FALSE,fig.height = 12,  fig.width = 15}
function_altitude_diff(YearM=1900)
```

# Regression Alter

* Nur Daten mit einem Sterbealter
* Alle Modelle sind immer nach Erhebungsjahr kontrolliert

Nur das Jahr: Zwischen 1888 und 1900 gibt es keinen sigifikanten Unterschied im Sterbealter

```{r, echo=FALSE,message=FALSE,fig.height = 12,  fig.width = 15}
function_age_dead(Var="Year")
```

Sprachregionen: Es gibt keine signifikanten Unterschiede zwischen Sterbealter und den Sprachregionen
```{r, echo=FALSE,message=FALSE,fig.height = 12,  fig.width = 15}
function_age_dead(Var="Language")
```

Wohnhöhe: Es gibt keine signifikanten Unterschiede zwischen Sterbealter und der Wohnhöhe
```{r, echo=FALSE,message=FALSE,fig.height = 12,  fig.width = 15}
function_age_dead(Var="Altitude")
```

Wohnhöhe Kategorial: Es gibt keine signifikanten Unterschiede zwischen Sterbealter und der Wohnhöhe
```{r, echo=FALSE,message=FALSE,fig.height = 12,  fig.width = 15}
function_age_dead(Var="Altitude_cat")
```

Interaktion Wohnhöhe + Sprachregion: Es gibt keine signifikanten Interaktionen zwischen Sterbealter, Wohnhöhe und Sprachregion
```{r, echo=FALSE,message=FALSE,fig.height = 12,  fig.width = 15}
function_age_dead(Var="Altitude_Language")
```

